【裁判字號】    89,易,128
【裁判日期】    890429
【裁判案由】    傷害
【裁判全文】
臺灣板橋地方法院刑事判決                          八十九年度易字第一二八號
    公  訴  人  臺灣板橋地方法院檢察署檢察官
    被      告  丙○○
                乙○○
右列被告等因傷害案件，經檢察官提起公訴（八十八年度偵字第二四０八０號），本
院判決如左：
    主  文
丙○○傷害人之身體，處拘役肆拾日，如易科罰金，以佰元折算壹日。
乙○○無罪。
    事  實
一、緣丙○○因懷疑其夫與甲○○交往，乃於民國（下同）八十八年九月十一日上午
    ，偕同其妹乙○○赴秦女位於臺北縣中和市○○路五九之二一號十八樓之住處前
    ，欲拍攝秦女已育有子女之情形，嗣丙○○、乙○○見秦女自其住處十八樓外出
    欲搭乘電梯下樓，即先至十七樓按該電梯下樓鍵等待，旋該電梯下降至十七樓開
    啟電梯門後，秦女見乙○○手持照相機，即上前推擋乙○○阻止其拍攝照片，詎
    丙○○見狀竟憤而基於傷害之犯意，進入電梯內徒手拉扯秦女頭部，並將秦女壓
    倒於電梯地面，再以指甲強抓秦女臉部，使秦女受有臉部多處瘀腫及左臉頰挫傷
    等傷害。
二、案經甲○○訴請臺灣板橋地方法院檢察署檢察官偵查起訴。
    理  由
壹、有罪部分：
一、訊據被告丙○○矢口否認傷害犯行，辯稱：當時係甲○○先出手毆打乙○○，伊
    始出於自衛抵擋，雙方因而發生拉扯，伊並無毆打甲○○之情事云云。惟查：右
    揭事實，業據告訴人甲○○於偵查中及本院審理時指訴綦詳，核其先後指訴之細
    節均屬相符，並有診斷證明書一紙及受傷相片十五張附卷可稽，且當時告訴人甫
    搭乘該電梯未久，電梯門即開啟並發現被告丙○○與乙○○站立於電梯門口，告
    訴人即至電梯口徒手推擋手持相機之被告乙○○，被告丙○○見狀隨即進入電梯
    內與被告發生拉扯，進而徒手將告訴人頭部向下壓，告訴人因而倒落於電梯內地
    面，被告丙○○則蹲坐於告訴人上方，雙手仍接觸告訴人頭部，迄該電梯到達一
    樓電梯門自動開啟後，始經旁人及大樓管理員勸阻將二人分開等節，復經本院當
    庭勘驗扣案之上開電梯內監視器所錄得事發過程錄影帶查證屬實，製有勘驗筆錄
    一份附卷足憑，益徵告訴人指訴之情節確與事實相符；至被告雖辯稱其係出於自
    衛始與告訴人發生拉扯云云，然被告丙○○當時自進入上開電梯時起迄離開電梯
    止，均處於主動攻擊告訴人之優勢狀態，已如上述，準此以觀，實難認其主觀上
    具有何等自衛之意思，亦難認其所為如上所述之積極攻擊舉動在客觀上屬於自衛
    行為，其前開辯解顯屬事後卸責之詞，委無足採。綜上所述，本件事證已臻明確
    ，被告丙○○犯行洵堪認定。
二、核被告丙○○所為，係犯刑法第二百七十七條第一項之傷害罪。爰審酌被告丙○○遇家庭糾紛不思循理性途徑謀求解決，反以激烈肢體衝突方式發洩憤恨，徒然
    增加彼此怨懟而無濟於事，並參酌其犯罪之手段、所生危害及犯罪後態度等一切
    情狀，量處如主文所示之刑，並諭知易科罰金折算標準，以示懲戒。
貳、無罪部分：
一、公訴意旨略以：被告乙○○於八十八年九月十一日上午，在臺北縣中和市○○路
    五九之二一號十七樓，進入該大樓電梯內，隨即與其胞姐即被告丙○○共同出手
    毆打告訴人，使告訴人受有臉部多處瘀腫及左臉頰挫傷等傷害，因認被告乙○○
    涉有刑法第二百七十七條第一項之傷害罪嫌云云。
二、按犯罪事實應依證據認定之，無證據不得推定其犯罪事實；又不能證明被告犯罪
    者，應諭知無罪之判決；刑事訴訟法第一百五十四條及第三百零一條第一項分別
    定有明文。
三、訊據被告乙○○堅決否認有傷害犯行，辯稱：伊當時係陪同其姐丙○○赴上址照
    相，嗣丙○○與甲○○發生拉扯衝突之際，伊僅手持相機站立於一旁，並未出手
    或參與毆打秦女等語。經查：公訴意旨認被告乙○○涉有共同傷害罪嫌，無非以
    告訴人甲○○之指訴為據，然告訴人嗣於本院審理時到庭陳稱先前因其於事發時
    遭壓倒於地面無法清楚見聞毆傷過程，始誤認被告丙○○與乙○○二人均有出手
    將其毆傷，嗣經觀看電梯內監視器錄得之事發過程後，始知悉當時僅被告丙○○
    出手將其毆傷等語，準此，堪認告訴人於偵查中就被告乙○○部分所為之指訴，
    純係基於其主觀上臆測所為，自難憑為認定被告乙○○涉有該等傷害犯行之論據
    ，且被告丙○○與告訴人於上開電梯內發生肢體衝突之過程中，被告乙○○自始
    至終均僅手持相機站立於旁，並未出手或參與毆打告訴人，嗣該電梯至一樓後，
    被告丙○○仍屢屢欲衝向告訴人，惟多次經被告乙○○上前制止等節，復經本院
    當庭勘驗扣案之上開電梯內監視器所錄得事發過程錄影帶查證屬實，並製有勘驗
    筆錄一份附卷可稽，益徵告訴人於本院指訴之內容始與事實相符，被告乙○○確
    無共同毆打告訴人之犯行與犯意。綜上所述，被告乙○○既未出手參與毆傷告訴
    人，亦無傷害告訴人之意圖，與刑法第二百七十七條第一項傷害罪之構成要件即
    有未合，自無從僅以告訴人於偵查中之主觀上臆測之詞遽認其涉有該項罪責。此
    外，復查無其他積極證據足資證明被告有公訴意旨所指之傷害犯行，揆諸前揭規
    定，要屬不能證明其犯罪，爰為無罪之諭知。
據上論斷，應依刑事訴訟法第二百九十九條第一項前段、第三百零一條第一項，刑法
第二百七十七條第一項、第四十一條，罰金罰鍰提高標準條例第一條前段、第二條，
判決如主文。
本案經檢察官潘翠雪到庭執行職務
中      華      民      國      八十九      年    五      月   二十九   日
                                      臺灣板橋地方法院刑事第二庭
                                          法  官  王  屏  夏
右正本證明與原本無異
如不服本判決應於送達後十日內向本院提出上訴狀
                                          書記官  楊  璧  華
中      華      民      國      八十九      年    五      月   三十一   日
附錄本案論罪科刑法條全文：
刑法第二百七十七條第一項：
傷害人之身體或健康者，處三年以下有期徒刑，拘役或一千元以下罰金。
犯前項之罪，因而致人於死者，處無期徒或七年以上有期徒刑；致重傷者，處三年以
上十年以下有期徒刑。


司法院資訊處製作；財團法人民間司法改革基金會備份。
